<!DOCTYPE html PUBLIC "-//W3C//DTD XHTML 1.0 Transitional//EN" "http://www.w3.org/TR/xhtml1/DTD/xhtml1-transitional.dtd">
<html xmlns="http://www.w3.org/1999/xhtml">
<head>
	<meta http-equiv="Content-Type" content="text/html; charset=iso-8859-1" />
	<title>Ymmärrä suomea</title>
	<style type="text/css" media="all">@import "css/styles.css";</style>
	<script type="text/javascript" src="swfobject.js"></script>
</head>
<body class="font-medium">
	<div id="main-wrapper">
		<div id="topbar"></div>
		<div id="main-menu">
			<table cellspacing="0" cellpadding="0" border="0" class="add-links"><tr>
				<td class="item"><img class="raquo" src="i/raquo.gif" alt="" height="7" width="4" /><a href="/ymmarra/index.php?moduli=sanakirja">Sanakirja</a></td>
				<td class="item"><img class="raquo" src="i/raquo.gif" alt="" height="7" width="4" /><a href="/ymmarra/index.php?moduli=verbit">Verbiluettelo</a></td>
				<td class="item"><img class="raquo" src="i/raquo.gif" alt="" height="7" width="4" /><a href="/ymmarra/index.php?moduli=kielioppi">Kielioppi</a></td>
			</tr></table>
			<table cellspacing="0" cellpadding="0" border="0"><tr>
				<td class="item"><img class="raquo" src="i/raquo.gif" alt="" height="7" width="4" /><a href="/ymmarra/index.php">Etusivu</a></td>
				<td class="item"><img class="raquo" src="i/raquo.gif" alt="" height="7" width="4" /><a href="/ymmarra/index.php?moduli=tekstit">Lukutekstit</a></td>
			</tr></table>
		</div>
		<div id="content">
			<table cellspacing="0" cellpadding="0" border="0" id="content-wrapper"><tr>
				<td>
					<div id="left-menu">
												<div class="header-verb"><span>Verbit</span></div>
						<div class="menu">
								<div class="init"><a href="/ymmarra/index.php?moduli=verbit&kirjain=a">A</a></div>
								<div class="init"><a href="/ymmarra/index.php?moduli=verbit&kirjain=e">E</a></div>
								<div class="init"><a href="/ymmarra/index.php?moduli=verbit&kirjain=h">H</a></div>
								<div class="init"><a href="/ymmarra/index.php?moduli=verbit&kirjain=i">I</a></div>
								<div class="init"><a href="/ymmarra/index.php?moduli=verbit&kirjain=j">J</a></div>
								<div class="init"><a href="/ymmarra/index.php?moduli=verbit&kirjain=k">K</a></div>
								<div class="init"><a href="/ymmarra/index.php?moduli=verbit&kirjain=l">L</a></div>
								<div class="init"><a href="/ymmarra/index.php?moduli=verbit&kirjain=m">M</a></div>
								<div class="init"><a href="/ymmarra/index.php?moduli=verbit&kirjain=n">N</a></div>
								<div class="init"><a href="/ymmarra/index.php?moduli=verbit&kirjain=o">O</a></div>
								<div class="init"><a href="/ymmarra/index.php?moduli=verbit&kirjain=p">P</a></div>
								<div class="init"><a href="/ymmarra/index.php?moduli=verbit&kirjain=r">R</a></div>
								<div class="init"><a href="/ymmarra/index.php?moduli=verbit&kirjain=s">S</a></div>
								<div class="init"><a href="/ymmarra/index.php?moduli=verbit&kirjain=t">T</a></div>
								<div class="init"><a href="/ymmarra/index.php?moduli=verbit&kirjain=u">U</a></div>
								<div class="init"><a href="/ymmarra/index.php?moduli=verbit&kirjain=v">V</a></div>
								<div class="init"><a href="/ymmarra/index.php?moduli=verbit&kirjain=y">Y</a></div>
								<div class="init"><a href="/ymmarra/index.php?moduli=verbit&kirjain=Ä">Ä</a></div>
						</div>					</div>
				</td>
				<td>
					<div id="main-content">
						<div id="path">
							<a href=".">Etusivu</a> &gt; <a href="/ymmarra/index.php?moduli=verbit&kirjain=R">R</a>						</div>
													<h1>RIENTÄÄ</h1>
						<table cellspacing="0" cellpadding="0" border="0">
							<tr>
								<td colspan="2" style="padding-bottom:10px;"><strong>Aktiivin indikatiivi</strong></td>
							</tr>
							<tr>
								<td><pre>PREESES                    
minä      riennän          
sinä      riennät          
hän       rientää          
me        riennämme        
te        riennätte        
he        rientävät        

PASSIIVI
          riennetään       

IMPERFEKTI                 
         riensin           
         riensit           
         riensi            
         riensimme         
         riensitte         
         riensivät         

PASSIIVI
         riennettiin       

PERFEKTI
olen     rientänyt         
olet     rientänyt         
on       rientänyt         
olemme   rientäneet        
olette   rientäneet        
ovat     rientäneet        


PASSIIVI
on       riennetty         

PLUSKVAMPERFEKTI
olin     rientänyt         
olit     rientänyt         
oli      rientänyt         
olimme   rientäneet        
olitte   rientäneet        
olivat   rientäneet        

PASSIIVI
oli      riennetty         
</pre></td>
								<td>&nbsp;&nbsp;&nbsp;</td>
								<td><pre>    KIELTOMUOTO
    en        riennä
    et        riennä
    ei        riennä
    emme      riennä
    ette      riennä
    eivät     riennä


    ei        riennetä

   
   en        rientänyt
   et        rientänyt
   ei        rientänyt
   emme      rientäneet
   ette      rientäneet
   eivät     rientäneet


   ei        riennetty


 en      ole rientänyt
 et      ole rientänyt
 ei      ole rientänyt
 emme    ole rientäneet
 ette    ole rientäneet
 eivät   ole rientäneet



 ei      ole riennetty


 en    ollut  rientänyt
 et    ollut  rientänyt
 ei    ollut  rientänyt
 emme  olleet rientäneet
 ette  olleet rientäneet
 eivät olleet rientäneet


 ei    ollut  riennetty
</pre></td>
							</tr>
						</table>
						<table cellspacing="0" cellpadding="0" border="0">
							<tr>
								<td colspan="2" style="padding-bottom:10px;"><strong>Aktiivin konditionaali</strong></td>
							</tr>
							<tr>
								<td><pre>PREESENS
minä     rientäisin        
sinä     rientäisit        
hän      rientäisi         
me       rientäisimme      
te       rientäisitte      
he       rientäisivät      

PASSIIVI
         riennettäisiin    

PERFEKTI
olisin   rientänyt         
olisit   rientänyt         
olisi    rientänyt         
olisimme rientäneet        
olisitte rientäneet        
olisivat rientäneet        
 
PASSIIVI
olisi    riennetty         
</pre></td>
								<td>&nbsp;&nbsp;&nbsp;</td>
								<td><pre> 
 en          rientäisi
 et          rientäisi
 ei          rientäisi
 emme        rientäisi
 ette        rientäisi
 eivät       rientäisi


 ei          riennettäisi


 en olisi    rientänyt
 et olisi    rientänyt
 ei olisi    rientänyt
 emme olisi  rientäneet
 ette olisi  rientäneet
 eivät olisi rientäneet 


 ei olisi    riennetty
</pre></td>
							</tr>
						</table>
						<table cellspacing="0" cellpadding="0" border="0">
							<tr>
								<td colspan="2" style="padding-bottom:10px;"><strong>Aktiivin potentiaali</strong></td>
							</tr>
							<tr>
								<td><pre>PREESENS
minä     rientänen         
sinä     rientänet         
hän      rientänee         
me       rientänemme       
te       rientänette       
he       rientänevät       

PASSIIVI
         riennettäneen     

PERFEKTI
lienen   rientänyt         
lienet   rientänyt         
lienee   rientänyt         
lienemme rientäneet        
lienette rientäneet        
lienevät rientäneet        

PASSIIVI
lienee   riennetty         
</pre></td>
								<td>&nbsp;&nbsp;&nbsp;</td>
								<td><pre> 
  en          rientäne
  et          rientäne
  ei          rientäne
  emme        rientäne
  ette        rientäne
  eivät       rientäne


  ei          riennettäne


 en    liene rientänyt
 et    liene rientänyt
 ei    liene rientänyt
 emme  liene rientäneet
 ette  liene rientäneet
 eivät liene rientäneet 


 ei    liene riennetty
</pre></td>
							</tr>
						</table>
						<table cellspacing="0" cellpadding="0" border="0">
							<tr>
								<td colspan="2" style="padding-bottom:10px;"><strong>Aktiivin imperatiivi</strong></td>
							</tr>
							<tr>
								<td><pre>PREESENS

(sinä)   riennä            
(hän)    rientäköön        
(me)     rientäkäämme      
(te)     rientäkää         
(he)     rientäkööt        

PASSIIVI
         riennettäköön     

PERFEKTI

ole      rientänyt         
olkoon   rientänyt         
olkaamme rientäneet        
olkaa    rientäneet        
olkoot   rientäneet        

PASSIIVI

olkoon   riennetty         
</pre></td>
								<td>&nbsp;&nbsp;&nbsp;</td>
								<td><pre> 

 älä         riennä
 älköön      rientäkö
 älkäämme    rientäkö
 älkää       rientäkö
 älkööt      rientäkö


 älköön      riennettäkö



 älä ole       rientänyt
 älköön olko   rientänyt
 älkäämme olko rientäneet
 älkää olko    rientäneet
 älkööt olko   rientäneet



 älköön olko   riennetty
</pre></td>
							</tr>
						</table>
						<table cellspacing="0" cellpadding="0" border="0">
							<tr>
								<td colspan="2" style="padding-bottom:10px;"><strong>Verbin nominaalimuodot</strong></td>
							</tr>
							<tr>
								<td><pre>I INFINITIIVI              

Lyhyempi muoto:            
         rientää          instruktiivi 

Pitempi muoto:             
         rientääkseni    inessiivi 
         rientääksesi
         rientääkseen
         rientääksemme
         rientääksenne
         rientääkseen

III  INFINITIIVI           

inessiivi    rientämässä  nominatiivi 
elatiivi     rientämästä  partitiivi 
illatiivi    rientämään    
adessiivi    rientämällä
abessiivi    rientämättä  I 
instruktiivi rientämän    aktiivi 
                           
Passiivi
instruktiivi riennettämän II 
                           
                           
</pre></td>
								<td>&nbsp;&nbsp;&nbsp;</td>
								<td><pre> II INFINITIIVI

 inessiivi    rientäessä
rientäen

Passiivi
   riennettäessä






  IV INFINITIIVI

 rientäminen
  rientämistä
    

PARTISIIPPI
     rientävä
 passiivi     riennettävä

PARTISIIPPI
 aktiivi      rientänyt
 passiivi     riennetty
</pre></td>
							</tr>
						</table>

					</div>
				</td>
			</tr></table>		</div>
		<div id="footer"><a href="http://www.oph.fi/"><img src="i/oph_logo_ymmarrasuomea.gif" width="157" height="35" alt="OPH" /></a></div>
	</div>
</body>
</html>
